臺灣板橋地方法院交通事件裁定　　　　　　　　　　九十三年度交聲字第九五七號
　　原處分機關　交通部公路總局臺北區監理所
　　異　議　人
　　即受處分人　乙○○
右列受處分人因違反道路交通管理處罰條例案件，對交通部公路總局臺北區監理所於
民國九十三年七月六日，以北監自裁字第裁四０─Ａ00000000號所為之裁決
處分（原舉發案號：臺北市政府警察局北市警交大字第Ａ00000000號），聲
明異議，本院裁定如左：
    主  文
異議駁回。
    理  由
一、原處分意旨以：異議人即受處分人乙○○所有之車號ＤＫ─００四二號自用小客
    車，於民國九十三年五月八日十六時三十分許，行經設有燈光號誌管制之臺北市
    ○○路與農安街交岔路口時，因闖紅燈（紅燈迴轉）違規，經定點雷達感應照相
    機拍照存證後為警掣單逕行舉發，乃依道路交通管理處罰條例第五十三條、第六
    十三條第一項第三款之規定，裁處異議人罰鍰新臺幣二千七百元，並記違規點數
    三點。
二、異議意旨略謂：觀之據以舉發本件交通違規事件之採證照片，其中並未顯示本件
    違規車輛有轉彎或迴轉之情形，祇見該車係停留於該路口，竟為警認定係紅燈迴
    轉違規而掣單舉發，因之誠難信服，爰聲明異議，請求撤銷原處分云云。
三、按汽車駕駛人，行經有燈光號誌管制之交岔路口闖紅燈者，處新臺幣一千八百元
    以上五千四百元以下罰鍰，並記違規點數三點，道路交通管理處罰條例第五十三
    條、第六十三條第一項第三款分別定有明文。
四、經查：依本院審視卷內所附之舉發照片二幀，僅見異議人所有上開車輛確有紅燈
    越線之情事，惟尚無法據以認定異議人有逕於紅燈時迴轉之行為，參以證人甲○
    ○即掣單舉發本件交通違規事件之警員，於本院調查時亦到庭結證稱：「本件是
    由雷達感應自動拍攝的，而雷達的感應會拍二張，第一張是異議人的車子在紅燈
    的時候，已經超過停止線，由雷達自動感應而拍攝，第二張是因為雷達感應到異
    議人的車子還有在行駛，尚有保持一定的速度，所以我們認為異議人並沒有停等
    的情形，所以才開異議人紅燈迴轉的違規。照片上Ｖ＝０四代表違規車輛尚有時
    速四公里的速度。（問：本件並不是你們在現場看到而拍攝的？）不是，是雷達
    感應後而拍攝，我們再依照片上的情形逕行舉發。」等語（參見九十三年九月十
    六日訊問筆錄），可見本件認有逕於紅燈時迴轉之違規乃係證人甲○○單憑照片
    所示而推測，並非其親眼所見。再揆諸上開二幀照片所示內容，雖違規車輛之行
    向號誌顯示為紅燈，且違規車輛煞車燈與左轉方向燈均有在動作以及違規車輛的
    位置其後輪已由停止線後變為在停止線前，有往前移動的跡象，可見該車當時確
    實有迴轉或左轉之意圖，此並為異議人所不爭執，然均尚不足證明該違規車輛確
    有於斯時在松江路行向號誌顯示仍為紅燈之際，即逕行違規左轉或迴轉之情。此
    外，證人甲○○亦證稱：無法提出進一步證明異議人確實有於紅燈時迴轉的資料
    ，而異議人於本院調查時所辯：由照片看來，只能看出我有紅燈越線的情形，尚
    無法看出我有在紅燈的時候迴轉，證人也沒有辦法證明我當時確實有在紅燈的時
    候迴轉，單憑速度推測顯然不足以認定，因為四公里的速度幾乎是停止，而一般
    在等綠燈迴轉的時候，也是有可能緩慢往前行駛，待綠燈時再迴轉的情形等語，
    又非全然無據，則於本件違規事證尚有所欠缺，且無法提出他項證據進一步證明
    之情形下，徒憑採證照片二幀逕以遽認前開車輛有逕於紅燈時迴轉或左轉之違規
    行為，固有稍嫌速斷之嫌。然經本院訊之異議人乙○○，對於曾於右揭時點，駕
    駛其所有之前開車輛，在行經有燈光號誌管制之上揭交岔路口，因欲迴轉，而於
    行向號誌仍為紅燈之際，即逾越停止線以時速四公里速度緩慢行駛於照片所示位
    置，準備迴轉一節並不否認，再參酌交通部為促使駕駛人回歸於對標線之認知，
    同時兼顧執法技術層面與大眾接受程度，而依八十二年三月二十七日就研商闖紅
    燈認定標準所召開之會議結論，於八十二年四月二十七日以交路（八二）字第０
    ０九八一一號函所揭示之內容：「(一)車輛面對紅燈時仍逕予穿越路口至銜接路段
    ，含左轉、直行、迴轉及右轉，即視為闖紅燈之行為，：：：：：，(三)無繪設路
    口範圍者，以車輛無視於紅燈號誌，而有穿越路口之企圖，其車身並已伸越停止
    線並足以妨害其他方向人（若有行人穿越道）車通行者，亦以闖紅燈論處，若僅
    車身伸越停止線則以不遵守標線指示視之，：：：：：」，則本件異議人所駕駛
    之前開車輛，既尚有時速四公里之速度，且全部車身均已超越停止線，並佔用到
    三分之二以上的行人穿越道，顯有穿越路口之企圖，並足以妨害其他方向人的通
    行，依上開函釋說明，自仍應以闖紅燈論處。
五、綜上所述，原處分機關雖就本件違規事實的認定，有上開瑕疵率斷之處，惟於本
    件裁罰之結果並無影響，異議人恣意所辯，仍不足為採。據此，原處分機關援引
    首揭規定，裁處異議人罰鍰新臺幣二千七百元，並記違規點數三點，於法並無違
    誤，異議人之聲明異議仍為無理由，應予駁回。
據上論斷，依道路交通案件處理辦法第十九條，裁定如主文。
中　　　華　　　民　　　國　　九十三　　年　　　十　　　月　　 二十 　　日
                                      臺灣板橋地方法院交通法庭
                                          法　官  黃　若　美
右正本證明與原本無異。
如不服本裁定，應於裁定送達後五日內向本院提出抗告狀。
                                          書記官  曹  秋  冬
中　　　華　　　民　　　國　　九十三　　年　　　十　　　月　　二十一　　日
